【裁判字號】    98,審抗,83
【裁判日期】    980406
【裁判案由】    本票裁定
【裁判全文】
臺灣臺北地方法院民事裁定              98年度審抗字第83號
抗  告  人  甲○○
相  對  人  裕融企業股份有限公司
法定代理人  乙○○
上列當事人間聲請本票裁定事件，對於民國98年2月20日本院簡
易庭98年度司票字第4276號裁定提起抗告，本院裁定如下：
    主  文
抗告駁回。
抗告程序費用新臺幣壹仟元由抗告人負擔。
    理  由
一、相對人於原審聲請意旨略以：伊執有抗告人於民國94年7月
    25日與李璟蓉、林偕文共同簽發之本票1紙，內載金額新臺
    幣（下同）700,000元，付款地在伊公司事務所，利息按年
    息20%計算，免除作成拒絕證書，並免除票據法第89條之通
    知義務，到期日為97年11月26日，詎於到期日經提示僅支付
    其中部份外，其餘152,025元未獲付款，為此提出本票1紙，
    聲請裁定就上開金額及依約定利率計算之利息准許強制執行
    等語。原審就系爭本票中之152,025元及自97年11月27日起
    算之約定利息，裁定准許強制執行。
二、抗告意旨略以：伊因幫助李璟蓉夫妻，始擔任汽車貸款之連
    帶保證人，伊本身尚有信用貸款及房屋貸款未清償，亦有妻
    小亟待扶養，希相對人先取回汽車拍賣求償，並給予緩期及
    分期償還之機會云云。
三、按執票人向本票發票人行使追索權時，得聲請法院裁定後強
    制執行，票據法第123條定有明文。又本票執票人，依票據
    法第123條規定，聲請法院裁定許可對發票人強制執行，係
    屬非訟事件，此項聲請之裁定，及抗告法院之裁定，僅依非
    訟事件程序，以審查強制執行許可與否，並無確定實體上法
    律關係存否之效力，如發票人就票據債務之存否有爭執時，
    應由發票人提起確認之訴，以資解決，殊不容於裁定程序中
    為此爭執（最高法院57年台抗字第76號、56年台抗字第714
    號判例參照）。
四、經查：相對人主張之事實，業據提出本票一紙為證，並為抗
    告人所不爭執，而原審就系爭本票為形式上之審查，認其已
    具備本票各項記載事項，合於票據法第120條規定，屬有效
    之本票，乃裁定准許強制執行，並無不合。至抗告人所辯各
    節，則屬票據債務存否或已否清償之實體爭執，揆諸上開說
    明，不得於非訟事件程序中為此爭執，抗告法院亦不得予以
    審究。從而，抗告意旨指摘原裁定不當，求予廢棄，為無理
    由，應予駁回。
五、據上論結，本件抗告為無理由，爰依非訟事件法第46條、第
    21條第2項、第24條第1項，民事訴訟法第495條之1第1項、
    第449條第1項、第78條，裁定如主文。
中    華    民    國    98    年    4     月    6     日
                  民事第六庭  審判長法  官  劉坤典
                                    法  官  蔡和憲
                                    法  官  許純芳
以上正本係照原本作成。
本裁定不得再抗告。
中    華    民    國    98    年    4     月    6     日
                                    書記官  陳怡君


司法院資訊處製作；財團法人民間司法改革基金會備份。
